最　高　行　政　法　院　裁　定
　　　　　　　　　　　　　94年度裁字第01301號
抗　告　人　傑寶開發事業股份有限公司
代　表　人　甲○○
上列抗告人因與相對人行政院勞工委員會間有關營建事務事件，
對於中華民國93年3月23日臺北高等行政法院92年度訴字第5586
號裁定提起抗告，本院裁定如下︰
　　主  文
抗告駁回。
抗告訴訟費用由抗告人負擔。
　　理  由
一、按抗告法院認抗告為不合法或無理由者，應為駁回抗告之裁
    定。
二、本件原裁定以：按「人民對於中央或地方機關之行政處分，
    認為違法或不當，致損害其權利或利益者，得依本法提起訴
    願。」、「本法所稱行政處分，係指中央或地方機關就公法
    上具體事件所為之決定或其他公權力措施而對外直接發生法
    律效果之單方行政行為。」及「訴願事件有左列各款情形之
    一者，應為不受理之決定：．．．八對於非行政處分．．．
    提起訴願者。」訴願法第1條、第3條第1項及第77條第8款定
    有明文。本件相對人行政院勞委會民國92年6月6日勞福1字
    第0920032568號書函檢送予屏東縣政府之興建勞工住宅推動
    小組第39次委員會議紀錄，僅為屏東縣政府依權責撤銷展延
    後，相對人本於職權就屏東縣政府撤銷展延所為監督之指示
    ，不因而直接對抗告人發生法律效果，並非訴願法上之行政
    處分，抗告人據以提起行政救濟，於法不合，訴願決定機關
    本於同一理由為訴願不受理之訴願決定，並無不合，因將抗
    告人之訴駁回，經核原裁定於法並無違背。
三、抗告意旨略謂：依「勞工住宅輔建方案」第5點第1項第2款
    第1、2目及第3項第1款、「徵選私有土地興建勞工住宅作業
    要點」第2點、第3點、第4點、「興建勞工住宅社區專案小
    組設置要點」第2點、第7點等規定，相對人乃係徵選私有土
    地興建勞工住宅之決定機關，縣市政府則為執行機關，縣市
    政府與投資人簽訂開發協議書，應以投資人經相對人核定許
    可開發為前提。同理，縣市政府欲解除與投資人間之開發協
    議書，亦應經相對人撤銷許可開發，始得為之。本件抗告人
    於87年12月3日與屏東縣政府簽訂「屏東縣枋寮鄉○○段勞
    工住宅社區開發興建協議書」，於91年9月25日向屏東縣政
    府申請展延興建期程，該府報經相對人原則同意，嗣因非可
    歸責於抗告人之原因，無法於期限內重新簽訂協議書，相對
    人與屏東縣政府不查，逕由相對人興建勞工住宅推動小組第
    39次委員會議決本件撤銷開發許可案准予備查，並以92年6
    月6日勞福1字第0920032568號函檢送會議紀錄予屏東縣政府
    轉送抗告人。上開書函自係相對人就「勞工住宅社區開發興
    建」之公法上具體事件所為之決定，對外已直接發生「廢止
    原核定抗告人許可開發之授益處分」之法律效果，自屬行政
    處分。原裁定逕以該函非行政處分，程序予以駁回，實有違
    誤云云。
四、查抗告人與屏東縣政府簽訂「屏東縣枋寮鄉○○段勞工住宅
    社區開發興建協議書」，係經雙方同意依據行政院83年10月
    28日－台83勞40422號函頒「勞工住宅輔建方案」規定所簽
    訂之契約。而相對人92年6月6日勞福1字第0920032568號書
    函檢送予屏東縣政府之興建勞工住宅推動小組第39次委員會
    議紀錄，僅為相對人基於行政監督關係同意屏東縣政府依權
    責撤銷展延之指示，既非對於抗告人所為之意思表示，不因
    而直接對抗告人發生法律效果，自非行政處分。抗告人主張
    上開書函係相對人就「勞工住宅社區開發興建」之公法上具
    體事件所為之決定，對外已直接發生「廢止原核定抗告人許
    可開發之授益處分」之法律效果，自屬行政處分云云，殊無
    可採。本件抗告難認有理由，應予駁回。
五、依行政訴訟法第104條、民事訴訟法第95條、第78條，裁定
    如主文。
中    華    民    國    94    年    7     月    14    日
                  第三庭審判長法  官　廖　政　雄
                              法  官　林　清　祥
                              法  官　鍾　耀　光
                              法  官　姜　仁　脩
                              法  官  胡　國　棟
以  上  正  本  證  明  與  原  本  無  異
中    華    民    國    94    年    7    月    14     日
　　　　　　　　　　　　　　　書記官　蘇　金　全
